臺灣板橋地方法院民事判決　　　　　　　 100年度親字第71號
原　　　告　賴榮傑
被　　　告　賴柏穎
　　　　　　賴柏諺
兼　上二人
法定代理人　賴儒潔
上列當事人間請求否認子女事件，本院於中華民國100 年6 月22
日言詞辯論終結，判決如下：
    主      文
確認被告賴柏穎（男，民國九十六年九月二十七日生）、賴柏諺
（男，民國九十七年十一月十日生）非被告賴儒潔自原告賴榮傑
受胎所生之婚生子女。
訴訟費用由被告負擔。
    事實及理由
一、原告主張：原告於民國94年6 月18日與被告賴儒潔結婚，並
    於96年9 月27日育有長子即被告賴柏穎，詎被告賴儒潔竟於
    97年7 月2 日無端執意與原告離婚，並於97年11月10日生下
    被告賴柏諺，因被告賴柏諺之母親即被告賴儒潔之受胎期間
    係在與原告婚姻關係存續中，被告賴柏諺依法推定為原告之
    婚生子女。嗣經原告於99年11月4 日及8 日攜被告賴柏穎、
    賴柏諺前往醫院檢驗，始自柯滄銘婦產科基因飛越生命科學
    實驗室之99年11月8 日及99年11月10日鑑定報告得知被告賴
    柏穎、賴柏諺均非原告所親生，且被告賴如潔亦承認被告賴
    柏穎、賴柏諺均非自原告受胎，即非原告之子，為此依民法
    第1063條第2 項提起否認子女訴訟，請求確認被告賴柏穎、
    賴柏諺非被告賴儒潔自原告受胎所生之婚生子女等語。並聲
    明：如主文所示。
二、被告方面：被告對於原告之主張沒有意見。
三、按關於認諾及訴訟上自認或不爭執事實之效力，於否認子女
    事件，不適用之，民事訴訟法第594 條定有明文。本件被告
    賴儒潔於言詞辯論期日就原告主張被告賴柏穎、賴柏諺非被
    告賴儒潔自原告受胎所生之事實為自認，揆諸首揭法條之說
    明，仍不發生被告自認之效力，本院仍應調查其他事證以查
    明是否與事實相符。
四、經查，原告主張之事實，業據原告提出拋棄監護權聲明書影
    本1 件、親緣DNA 鑑定報告書影本、99年11月8 日及10日診
    斷證明書影本各2 件為證，並有全戶戶籍資料在卷可稽，而
    依前開診斷證明書之鑑定結果所示：「賴榮傑、賴柏穎二人
    於99年11月4 日接受親緣DNA 鑑定，結果顯示賴榮傑與賴柏
    穎兩人無父子血緣關係」、「賴榮傑於99年11月4 日採樣，
    賴柏諺於99年11月8 日採樣，二人於99年11月8 日接受親緣
    DNA 鑑定，結果顯示賴榮傑與賴柏穎兩人無父子血緣關係」
    ，自堪認原告主張被告賴柏穎、賴柏諺非被告賴儒潔自原告
    受胎所生之婚生子女，要屬真實，堪以採信。
五、按從子女出生日回溯自181 日起至第302 日止為受胎期間；
    能證明受胎回溯在前項第302 日以前者，以其推定為受胎期
    間。又妻之受胎，係在婚姻關係存續中者，推定其所生子女
    為婚生子女；前項推定，如夫妻之一方能證明妻非自夫受胎
    者，得提起否認之訴，但應於夫妻之一方知悉該子女非為婚
    生子女之日起，二年內為之，民法第1062、第1063條分別定
    有明文。經查，本件被告賴柏穎、賴伯諺係於被告賴儒潔與
    原告婚姻關係存續中出生或受胎，依法雖應推定被告賴柏穎
    、賴柏諺為被告賴儒潔與原告所生之婚生子女，然參以前開
    99年11月8 日及10日之鑑定報告結果，被告賴柏穎、賴柏諺
    與原告間並不具有親子血緣關係，則被告賴柏穎、賴柏諺實
    非被告賴儒潔自原告受胎所生。從而，原告提起本件否認子
    女之訴，於法洵屬有據，應予准許。
六、訴訟費用負擔之依據：民事訴訟第78條。
中    華    民    國    100   年    7     月    8     日
                  家事法庭  法  官  葉靜芳
以上正本證明與原本無異。
如對本判決不服，應於判決送達後20日內向本院提出上訴狀。
中    華    民    國    100   年    7     月    8     日
                            書記官  劉春美